【裁判字號】    98,訴,74
【裁判日期】    980121
【裁判案由】    偽造文書等
【裁判全文】
臺灣板橋地方法院刑事判決                98年度訴字第74號
公  訴  人  臺灣板橋地方法院檢察署檢察官
被      告  甲○○
                    （另案於臺灣桃園看守所羈押中）
被      告  丙○○
                    （另案於台灣桃園女子監獄執行中）
上列被告等因偽造文書等案件，經檢察官提起公訴（96年度偵緝
字第2906、2911號），被告2 人於準備程序進行中，就被訴事實
為有罪之陳述，本院告知簡式審判程序之旨，聽取當事人意見後
，裁定由受命法官獨任依簡式審判程序審理，茲判決如下：
    主  文
甲○○意圖為自己不法之所有，而侵占離本人持有之物，處罰金
新臺幣肆仟元，如易服勞役，以新臺幣壹仟元折算壹日；又共犯
如附表壹、貳所示之罪，均累犯，各處如附表所示之刑，應執行
有期徒刑陸月，如易科罰金，以新臺幣壹仟元折算壹日，如附表
「應沒收之物」欄所示之物均沒收。丙○○收受贓物，累犯，處
罰金新台幣肆仟元，如易服勞役，以新台幣壹仟元折算壹日；又
共同犯如附表壹、貳所示之罪，均累犯，各處如附表所示之刑，
應執行有期徒刑陸月，如易科罰金，以新臺幣壹仟元折算壹日，
如附表「應沒收之物」欄所示之物均沒收。
    事  實
一、甲○○前於民國92年間因妨害自由案件，經臺灣臺北地方法
    院以94年度訴緝字第9號判處有期徒刑1年確定，嗣經同法院
    以96年度聲減字第313號裁定，減刑為有期徒刑6月，於96年
    7 月8 日縮刑期滿執行完畢；丙○○前於94年間因施用第1
    級毒品、第2 級毒品等案件，經臺灣桃園地方法院以94年度
    訴字第2335號各判處有期徒刑4 月、8 月確定；復於95年間
    因偽造文書案件，經同法院以95年壢簡字第1429號判處有期
    徒刑3 月確定，嗣經同法院以96年度聲減字第1435號裁定，
    將上開3 罪各減刑為有期徒刑4 月、2 月、1 月15日，應執
    行有期徒刑7 月15日，於96年8 月2 日執行完畢。2 人猶不
    知悔改，甲○○於97年2 月18日某時許，在臺北縣新莊市附
    近拾獲手提袋1 只，發現內有脫離乙○○本人持有之國泰世
    華商業銀行股份有限公司（下稱國泰世華銀行）所核發予乙○○之信用卡1 張（卡號：0000-0000-0000 -0000號）（乙○○於同日17時40分許前之某時許，在臺北縣新莊市○○街
    25巷20之3 號住處內遭竊，因而脫離乙○○本人持有），竟
    意圖為自己不法之所有，據為己有而侵占之，並於同日18時
    28分許，在其當時位在臺北縣三重市○○○路附近之居所內
    ，以其使用之0000-000000 號行動電話門號撥打信用卡語音
    開卡專線，啟用上開信用卡後，隨即在上址內交予其女友丙○○，而丙○○明知甲○○所交付之前開信用卡係來路不明
    之贓物，猶加以收受，再與甲○○共同意圖為自己不法之所
    有，基於行使偽造私文書及詐欺取財之犯意聯絡，先於附表
    壹編號1 、2 所示時間，接續持前開信用卡前往址設臺北縣
    三重市○○路○ 段75號1 樓之康是美生活藥妝三重店（下稱
    康是美藥妝店），購買如附表壹編號1 、2 所示商品，並接
    續在熱感應紙質之2 張簽帳單持卡人簽名欄內，偽造「乙○○」之署押各1 枚，作成「乙○○」本人確認如附表壹編號
    1 、2 所示購物金額之不實信用卡簽帳單之偽造私文書2 份
    ，進而持以交付予康是美藥妝店之收銀人員而行使之，使該
    收銀人員陷於錯誤，誤以為係乙○○本人持卡消費，而將如
    附表壹編號1 、2 所示商品交付予渠等；渠等再於附表貳編
    號1 所示時間，持前開信用卡前往址設臺北縣三重市○○○
    路14號1 樓之LEVIS 三重店，購買如附表貳編號1 所示商品
    ，並在熱感應紙質之簽帳單持卡人簽名欄內，偽造「乙○○
    」之署押1 枚，作成「乙○○」本人確認如附表貳編號1 所
    示購物金額之不實信用卡簽帳單之偽造私文書，進而持以交
    付予LEVIS 三重店之收銀人員而行使之，使該收銀人員陷於
    錯誤，誤以為係被害人本人持卡消費，而將如附表貳編號1
    所示商品交付予渠等，足以生損害於乙○○、國泰世華銀行
    及上開特約商店；俟渠等接續於附表貳編號2 所示之時間，
    在LEVIS 三重店內，持前開信用卡盜刷，欲詐取不詳商品時
    ，因遭發卡銀行拒絕，致未能得逞。嗣經乙○○發現上開信
    用卡遭竊，且接獲國泰世華銀行之消費通知後，乃報警處理
    ，循線查知上情。
二、案經國泰世華銀行訴由基隆市警察局第一分局報告臺灣板橋
    地方法院檢察署檢察官偵查起訴。
    理  由
一、上開犯罪事實，業據被告甲○○、丙○○於本院審理時坦承
    不諱，核與證人即被害人乙○○證稱上開信用卡遺失之情節
    悉相吻合，並有信用卡中心所提出之交易明細表1 份及信用
    卡簽帳單商店存根聯影本3 紙（見97偵字15958 號偵查卷第
    80頁、第84、第85頁）、消費明細1 份（同上偵查卷第18頁
    ）附卷可稽，足認被告2 人之自白與事實相符。被告甲○○
    、丙○○之犯行事證明確，均堪認定，應依法論科。
二、按簽帳單係持卡人所簽署，用以證明所消費之金額，並同意
    依照信用卡使用規定，一經使用或訂購物品，均應按所示之
    全部金額，付款予發卡銀行之文書，屬於持卡人所製作之私
    文書（最高法院91年度臺上字第4531號判決要旨參照）。是
    核被告2 人於如附表壹編號1 、2 及附表貳編號1 所示之時
    間、地點，以盜刷信用卡之方式詐取財物之行為，均係犯刑
    法第216 條、第210 條之行使偽造私文書罪及同法第339 條
    第1 項之詐欺取財罪。其等於如附表貳編號2 所示時間、地
    點詐取財物未能得逞，則係犯刑法第339 條第3 項、第1 項
    之詐欺取財未遂罪。被告甲○○侵占離本人所持有之信用卡
    ，另犯有刑法第337 條之侵占離本人所持有之物罪。被告丙○○明知上開信用卡係來路不明之贓物而收受，另犯刑法第
    349 條第1 項之收受贓物罪。被告2 人就上開行使偽造私文
    書及詐欺取財既、未遂之犯行間，均有犯意聯絡及行為分擔
    ，為共同正犯。而偽造乙○○署押之行為為偽造私文書之部
    分行為，為偽造私文書之行為所吸收，偽造後復持以行使，
    偽造私文書之低度行為為行使之高度行為所吸收，均不另論
    罪。被告2 人所為如附表壹編號1 、2 所示犯行均係以一施
    用詐術之行為，同時行使偽造私文書並詐取財物，觸犯數罪
    名，為想像競合犯，應依刑法第55條規定從行使偽造私文書
    罪處斷。所為如附表貳編號1 、2 所示犯行，亦均係以一施
    用詐術之行為，同時行使偽造私文書並詐取財物，觸犯數罪
    名，為想像競合犯，應依刑法第55條規定從行使偽造私文書
    罪處斷。被告甲○○所為侵占離本人所持有之犯行與被告丙○○收受贓物與被告甲○○、丙○○所為如附表壹、貳所示
    犯行間，犯意各別，行為互殊，應予分論併罰。被告2 人各
    有如犯罪事實欄所示之前案紀錄，有臺灣高等法院被告前案
    紀錄表2 份在卷可稽，除被告甲○○所犯侵占離本人所持有
    之物罪，非屬有期徒刑以上之罪，不符合累犯要件外，其等
    所為其餘犯行，均係於有期徒刑執行完畢5 年內，故意再犯
    有期徒刑以上之罪，應依刑法第47條第1 項累犯之規定加重
    其刑。被告2 人就如附表貳編號2 所示詐欺取財犯行，已著
    手實行而未能得手，為未遂犯，均應依刑法第25條第2 項之
    規定減輕其刑，並先加後減之。爰審酌被告人2 犯罪之動機
    、目的、手段、素行、侵占及詐取財物之價值、犯後坦承犯
    行之態度等一切情狀，分別量處如主文所示之刑，並就侵占
    離本人所持有之物罪及收受贓物罪諭知易服勞役之折算標準
    及就如附表壹、貳所示之罪定其應執行刑併諭之易科罰金之
    折算標準。如附表壹編1 、2 ，附表貳編號1 所示之簽帳單
    上「乙○○」署押3 枚，係偽造之署押，應依刑法第219 條
    規定予以沒收。
據上論斷，應依刑事訴訟法第273 條之1 第1 項、299 條第1 項
前段，刑法第28條、第337 條、第216 條、第210 條、第339 條
第1 項、第3 項、第349 條第1 項、第55條、第25條第2 項、第
第47條第1 項，第41條第1 項前段、第42條第3 項前段、第51條
第5 款、第219 條，刑法施行法第1 條之1 第1 項、第2 項前段
，判決如主文。
中    華    民    國    98    年    1     月    21    日
                  刑事第四庭    法  官  徐子涵
上列正本證明與原本無異。
如不服本判決，應於判決送達後10日內敘明上訴理由，向本院提
出上訴狀 (應附繕本) ，上訴於臺灣高等法院。其未敘述上訴理
由者，應於上訴期間屆滿後20日內向本院補提理由書「切勿逕送
上級法院」。
                                書記官  張桐嘉
中    華    民    國    98    年    1     月    21    日
附本案論罪科刑法條全文
中華民國刑法第337條
（侵占遺失物罪）
意圖為自己或第三人不法之所有，而侵占遺失物、漂流物或其他
離本人所持有之物者，處5百元以下罰金。
中華民國刑法第216條
（行使偽造變造或登載不實之文書罪）
行使第210條至第215條之文書者，依偽造、變造文書或登載不實
事項或使登載不實事項之規定處斷。
中華民國刑法第210條
（偽造變造私文書罪）
偽造、變造私文書，足以生損害於公眾或他人者，處5年以下有
期徒刑。
中華民國刑法第339條
（普通詐欺罪）
意圖為自己或第三人不法之所有，以詐術使人將本人或第三人之
物交付者，處 5 年以下有期徒刑、拘役或科或併科 1 千元以下
罰金。
以前項方法得財產上不法之利益或使第三人得之者，亦同。
前二項之未遂犯罰之。
中華民國刑法第349條
（普通贓物罪）
收受贓物者，處 3 年以下有期徒刑、拘役或 5 百元以下罰金。
搬運、寄藏、故買贓物或為牙保者，處5年以下有期徒刑、拘役
或科或併科 1 千元以下罰金。
因贓物變得之財物，以贓物論。
附表壹
┌──┬───────┬──────────┬────────────┬──────┐
│編號│  刷卡時間    │ 刷卡商店地址/名稱  │       消費商品         │  消費金額  │
├──┼───────┼──────────┼────────────┼──────┤
│ 1  │97年2月18日19 │臺北縣三重市○○路2 │威佛魔撢握把+魔、奇士美 │  1,478元   │
│    │時47分許      │段75號1樓/康是美生活│花漾美姬珠、MJ新魔法霧眼│            │
│    │              │藥妝三重店          │線、鋒速3刮鬍刀片-2、將 │            │
│    │              │                    │仕超強力吸油面紙、蜜妮頂│            │
│    │              │                    │級深層卸妝油、大正康保胃│            │
│    │              │                    │腸藥、普拿疼加強錠、COSM│            │
│    │              │                    │ED粉刺夾、付費購物袋    │            │
├──┼───────┼──────────┼────────────┼──────┤
│ 2  │97年2月18日19 │同上                │奈米竹炭膝關節護套、DRWU│  2,546元   │
│    │時52分許      │                    │活性炭深層淨化、DRWUBHA │            │
│    │              │                    │淨痘局部、DRWUB3淨痘舒緩│            │
│    │              │                    │潔面乳                  │            │
├──┼───────┴──────────┴────────────┴──────┤
│    │應沒收之物     偽造「乙○○」之署押貳枚                                     │
│    │罪名：共同行使偽造私文書，足以生損害於他人，處有期徒刑肆月。                │
│    │      如易科罰金，以新台幣壹仟元折算壹日。                                  │
│    │                                                                            │
└──┴──────────────────────────────────────┘
附表貳
┌──┬───────┬──────────┬────────────┬──────┐
│編號│  刷卡時間    │ 刷卡商店地址/名稱  │       消費商品         │  消費金額  │
├──┼───────┼──────────┼────────────┼──────┤
│ 1  │97年2月18日20 │臺北縣三重市○○○路│皮帶1條、牛仔褲1件      │  5,080元   │
│    │時39分許      │14號1樓/LEVIS三重店 │                        │            │
├──┼───────┼──────────┼────────────┼──────┤
│ 2  │97年2月18日20 │同上                │（刷卡失敗）            │  4,243元   │
│    │時59分許      │                    │                        │            │
├──┼───────┴──────────┴────────────┴──────┤
│    │應沒收之物    偽造「乙○○」之署押壹枚                                      │
│    │罪名：共同行使偽造私文書，足以生損害於他人，處有期徒刑肆月。                │
│    │      如易科罰金，以新台幣壹仟元折算壹日。                                  │
└──┴──────────────────────────────────────┘


司法院資訊處製作；財團法人民間司法改革基金會備份。
